【裁判字號】    89,易,722
【裁判日期】    890503
【裁判案由】    竊盜
【裁判全文】
臺灣臺中地方法院刑事判決                          八十九年度易字第七二二號
    公  訴  人  臺灣臺中地方法院檢察署檢察官
    被      告  丙○○
右列被告因竊盜案件，經檢察官提起公訴 (八十八年度偵字第一四二一號)，本院判
決如左：
    主  文
丙○○共同攜帶兇器竊盜，累犯，處有期徒刑拾月。扣案之油壓剪、活動板手、螺絲
起子、鐵鎚各壹支及二輪板車壹輛均沒收。
    事  實
一、丙○○於民國八十五年間曾犯麻醉藥品管理條例之罪，經台灣高等法院台中分院
    判處有期徒刑六月，如易科罰金以三百元折算一日確定，甫於八十六年一月一日
    執行完畢，猶不知悔改，竟與其父丁○○（到案後另行審結）共同意圖為自己不
    法之所有，由丙○○駕駛其所有ＯＱ－三○二八號自用小貨車，內載有客觀上足
    為兇器之油壓剪、活動板手、螺絲起子、鐵鎚各壹支及二輪板車壹輛，於八十八
    年十月六日十時許，至台中縣清水鎮糠榔里鎮立游泳池內，竊取三相感抽水馬達
    四具、銅質水管接頭十二隻 (合計價值新台幣五十萬元)，並共同搬運至貨車上
    ，嗣有民眾發現先打電話至鎮公所，承辦人員乙○○即趕到現場時，見丙○○正
    自游泳池內走出來，乙○○隨叫問丙○○在做什麼，丙○○不理而將貨車開走，
    丁○○亦跟隨丙○○後面自游泳池內出來，適有警車趕到，乙○○便告知警方涉
    竊盜之貨車剛離去，警即回頭攔截丙○○所駕自用小貨車，而於台中縣清水鎮○○路與港口路間攔截到該小貨車，並查獲前揭竊盜工具及贓物，與此同時乙○○
    亦逮捕丁○○。
二、案經台中縣警察局清水分局報請臺灣臺中地方法院檢察署檢察官偵查起訴。
    理  由
一、訊據被告丙○○，對於右開時、地持油壓剪等兇器竊盜清水鎮立游泳池抽水馬達
    等之事實，矢口否認之，辯稱：案發當時伊父丁○○打電話叫伊開車接他回家吃
    飯，伊到時至游泳池旁施用海洛因云云。經查：證人乙○○到院具結，指稱當日
    接到民眾電話，到達現場時，見被告丙○○自游泳池後門走出，到車子開走時，
    見車上有馬達，車開後被警抓回，另看到另一被告丁○○手持板手、鐵槌、螺絲
    起子走出來，游泳池內被竊馬達處固定用之螺絲帽被鬆開；證人甲○○即現場處
    理之警員亦具結指稱，馬達之螺絲帽有部分被弄斷，係新痕。而自馬達拆卸處至
    游泳池後門達六十四公尺，中間有二門檻，小馬達一人可搬動，大馬達可以一人
    在地上拖行，亦可以板車放入大馬達底座拖離現場，業經本院現場勘驗屬實，制
    有勘驗筆錄在卷可稽，大馬達重量達一百四十公斤左右，無法一人搬動，雖可以
    板車拖離現場，惟自現場至游泳池後門，其間有二門檻，縱以板車拖離現場，經
    過門檻時，因馬達重量過重，如無人在馬達上加以扶正（現場及扣案物並無任何
    繩索類之物可證明供固定馬達之用），馬達會因重心不穩而傾倒。且被告所駕駛
    之車雖有升降板可將貨物昇至車上，須一人以手扶助升降板之操作桿，本案被竊
    之大馬達，因重量較重，以升降板升至貨車上，須有人扶助，方不致傾倒，因而
    勢必無法一人同時扶住大馬達，一手扶助升降板之操作桿，況被告於警訊中供稱
    ，同案共犯丁○○用手推車將馬達推至自小貨車旁，伊控制車子升降板，由丁○○自行搬車至車上，足見確係被告與其父丁○○二人共同將贓物搬運至自用小貨
    車上。又被告於當日早上十時許接到其父打電話，要被告駕駛上開自小貨車至游
    泳池載運東西，被告家距現場僅四公里，開車僅須五至二十分之鐘，被告為警查
    獲時間為同日十一時十分，被告丙○○到現場後至為警查獲時間，尚有五十分之
    一小時時間，足供拆卸四個馬達之螺帽及搬運馬達等物達六十四公尺之遠至車上
    之需，證人林旭興又見被告自游泳池後門走出，本案被竊之物，又屬清水鎮公所
    游泳池內之抽水馬達，被告即應知該抽水馬達為清水鎮公所之公產，竟參予搬運
    至自小貨車上之行為，顯係參與竊盜犯罪行為之實施；而十時左右打電話回家吃
    飯，距離早餐過晚，午餐又太早，被告事後辯稱丁○○打電話回家，要伊載回家
    吃飯，尚無可採。況行竊工具並非游泳池所有，亦為乙○○所指證，則前揭行竊
    工具當係由丙○○所載運而來。此外，復有證人甲○○之職務報告書、現場圖、
    贓物領據、車籍作業系統－查詢認可資料各乙紙及相片十七幀附卷及油壓剪、活
    動板手、螺絲起子、鐵鎚各壹支及二輪板車壹輛扣案足資佐證。被告所辯，核屬
    事後卸責之詞，不足採信。事證明確，被告犯行堪以認定。
二、核被告丙○○所為，係犯刑法第三百二十一條第一項第三款之加重竊盜罪。查刑
    法第三百二十一條第一項第三款之攜帶兇器，乃指行為人攜帶兇器有行兇之可能
    ，客觀上具有危險性，至其主觀上有無持以行兇或反抗之意思，尚非所問，竊盜
    攜帶起子、活動板手、鐵槌，雖係其行竊之工具，然客觀上足對人之身體、生命
    構成威脅，仍應成立攜帶兇器竊盜罪（最高法院七十四年三月十九日刑事庭決議
    參照）。被告與丁○○間就本件加重竊盜犯行，有犯意之聯絡，行為之分擔，均
    為共同正犯。被告於八十五年間曾犯麻醉藥品管理條例之罪，經台灣高等法院台
    中分院判處有期徒刑六月，如易科罰金以三百元折算一日確定，並於八十六年一
    月一日執行完畢，有台灣台中地方法院檢察署刑案查註紀錄表附卷可稽，其於有
    期徒刑執行完畢後，五年以內再犯本件有期徒刑以上之罪，為累犯，應依刑法第
    四十七條規定加重其刑。爰審酌被告自八十五年間起先後犯有違反麻醉藥品管理
    條例、肅清煙毒條例案件，經法院判處有期徒刑六月、三年一月、八月，有台灣
    台中地方法院檢察署刑案查註紀錄表附卷可稽，其素行顯屬不良，犯罪動機、目
    的係供己家農田灌溉之用、攜帶油壓剪等危險兇器為之、造成清水鎮公所五十萬
    元左右之損失及犯罪後飾詞矯辯毫無悔意等一切情狀，量處如主文所示之刑。扣
    案如主文所示之物，同案被告丁○○雖稱係現場所取得，惟清水鎮立游泳池，久
    未使用，其內不可能置放油壓剪、活動板手、螺絲起子、鐵鎚各壹支及二輪板車
    壹輛等物，且均為拆卸搬運抽水馬達必須之物，被告住處又距離現場達四公里之
    遠，顯係自家中以上開自小貨車載運至現場供犯罪所用之物，被告及同案被告辯
    稱非其所有之物，核無可採，應依刑法第三十八條第一項第二款之規定宣告沒收
    。
三、被告丁○○部分，俟其到案後另行審結，附為敘明。
據上論斷，應依刑事訴訟法第二百九十九條第一項前段，刑法第二十八條、第三百二
十一條第一項第三款、第四十七條、第三十八條第一項第二款，判決如主文。
中    華    民    國      八十九      年      五        月      三      日
                                      臺灣臺中地方法院刑事第四庭
                                          法  官  陳  學  德
右正本證明與原本無異。
如不服本判決，應於判決送達後十日內向本院提出上訴狀，上訴於臺灣高等法院臺中
分院( 須附繕本 )。
                                          書記官
中    華    民    國      八十九      年      五        月      三      日
附錄：本案論罪科刑法條全文
刑法第三百二十一條第一項第三款
犯竊盜罪而有左列情形之一者，處六月以上五年以下有期徒刑：
三、攜帶兇器而犯之者。


司法院資訊處製作；財團法人民間司法改革基金會備份。
